Minutes et répertoires du notaire Auguste JOZON, 18 septembre 1843 - 12 février 1885 (étude XXX)
Archives nationales
- Répertoire(s) de Auguste JOZON, 9 février 1840 - 26 mars 1887; MC/RE/XXX/21 - MC/RE/XXX/33
  - Répertoire. 1843, 12 décembre - 1848, 31 août, 12 décembre 1843 - 31 août 1848; MC/RE/XXX/23
    - Inventaire après décès: Pechon, André-Constant. boutons (fabricant de). Beaujolais (rue de), n° 14, Temple, 17 mai 1847
      12 octobre 1847, dépôt de cahier de charges d'un fonds de marchand de boutons de PECHON
      inventaire après décès; Beaujolais (rue de); Pechon, André-Constant; tabletier
    - Inventaire après décès: Soulages, Marie-Ignace-Clémence. Chomelle, Sieur (veuve). Villette (rue de La), Belleville, n° 55, 20 mai 1847
      inventaire après décès; Villette (rue de la); Lion d'Or (enseigne du); Soulages, Marie-Ignace-Clémence; Chomelle, Sieur
    - Inventaire après décès: Verdier, François-Prosper-Urbain-Bernard-Catherine-Casimir. employé chez M. D'ailly maître de poste (ancien). Eglise (rue de l'), n° 21, Batignolles-Monceaux, 22 mai 1847
      inventaire après décès; Verdier, François-Prosper-Urbain-Bernard-Catherine-Casimir
    - Inventaire après décès: Luzarche, Louis-François-Charles. négociant, propriétaire. Faubourg-du-Temple (rue du), n° 31, 31 mai 1847
      inventaire après décès; Faubourg-du-Temple (rue du); Luzarche, Louis-François-Charles; négociant
    - Inventaire après décès: Moulin, Marie-Virginie. Gantois, Eugène-François (épouse); Boutilly, -Pierre-Nicolas (veuve). meubles (marchand de). Poitou (rue de), n° 11, 1er juin 1847
      inventaire après décès; Poitou (rue de); Moulin, Marie-Virginie; Gantois, Eugène-François; Boutilly, -Pierre-Nicolas; commerçant
    - Inventaire après décès: Millet, Marie-Elisabeth. Marguerit, Victor (veuve). rentière. Colisée (rue du), n° 17, 3 juillet 1847
      liquidation de la succession le 30 décembre 1847, RE/XXX/23
      inventaire après décès; Colisée (rue du); Millet, Marie-Elisabeth; Marguerit, Victor
    - Inventaire après décès: Legros, Joseph. grains (ancien marchand de) à Chartres (Eure-et-Loir). Ecrivains (rue des), n° 18, 30 juillet 1847
      inventaire après décès; Ecrivains (rue des); Legros, Joseph; commerçant
    - Inventaire après décès { Cf. Me Hubert, étude LXX}: Hochet, Augustin-Narcisse., 16 septembre 1847
      inventaire après décès; Hochet, Augustin-Narcisse
    - Inventaire après décès: Charon, Louise-Catherine. Jondot, Ursin (épouse). fruitier. Faubourg-Poissonnière (rue du), n° 66, 6 octobre 1847
      inventaire après décès; Faubourg-Poissonnière (rue du); Charon, Louise-Catherine; Jondot, Ursin; commerçant
    - Inventaire après décès: Amand, Marie-Jeanne-Françoise. Dumont, Gilles (épouse). mercier colporteur (marchand). Bourg-l'Abbé (rue du), n° 31, 7 octobre 1847
      1er octobre 1847, Société de mercerie
      inventaire après décès; Bourg-l'Abbé (rue du); Amand, Marie-Jeanne-Françoise; Dumont, Gilles; commerçant
    - Inventaire après décès: Dureau, Léon-Louis-Ambroise. pharmacien. Saint-Honoré (rue), n° 108, 30 octobre 1847
      inventaire après décès; Saint-Honoré (rue); Dureau, Léon-Louis-Ambroise; pharmacien
    - Inventaire après décès: Duquesne, Elisabeth-Louise. Bordin, Laurent-Hippolyte (épouse). Négociant (ancien). Arbre Sec (rue de l'), n° 54, 20 novembre 1847
      inventaire après décès; Arbre-Sec (rue de l'); Duquesne, Elisabeth-Louise; Bordin, Laurent-Hippolyte; négociant
    - Inventaire après décès: Leja, Augustine. Schloos, Philippe (épouse). commissionnaire en quincaillerie. Sainte-Appoline (rue), n° 13, 20 décembre 1847
      inventaire après décès; Sainte-Apolline (rue); Leja, Augustine; Schloos, Philippe
    - Inventaire après décès: Heois, Alexandre-Joseph. tailleur (ancien maître). Faubourg-Saint-Jacques (rue du), n° 55. décédé à Oran, 27 décembre 1847
      inventaire après décès; Faubourg-Saint-Jacques (rue du); Oran (Algérie); Heois, Alexandre Joseph; tailleur d'habits
    - Inventaire après décès: Baudouin, Victoire-Eulalie. Aze, Jean-Baptiste (épouse). Cuisinier (ancien). Grenelle (rue de), n° 66, Saint-Germain, 19 février 1848
      18 octobre 1850, liquidation de la succession, RE/XXX/24.
      inventaire après décès; Baudouin, Victoire-Eulalie; Aze, Jean-Baptiste; cuisinier
    - Inventaire après décès: Tournier, Marguerite. Guilhem, Jean-Louis (veuve). rentière. Saint-Victor (rue), n° 10, 16 mars 1848
      inventaire après décès; Saint-Victor (rue); Tournier, Marguerite; Guilhem, Jean-Louis
    - Inventaire après décès: Menard, Louise-Joséphine. Gaillard, Jean-François (épouse). menuisier. Charonne (rue de), n° 96, 22 mars 1848
      inventaire après décès; Charonne (rue de); Menard, Louise-Joséphine; Gaillard, Jean-François; menuisier
    - Inventaire après décès: Andre, Jean-François. limonadier. Saint-Denis (rue), n° 163, 27 mars 1848
      inventaire après décès; Saint-Denis (rue); Andre, Jean-François; restaurateur
    - Inventaire après décès: Paget, Marc. limonadier. Bac (rue du), n° 107 (Café du Bac), 22 avril 1848
      inventaire après décès; Bac (rue du); Paget, Marc; restaurateur
    - Inventaire après décès: Champeil, Antoine. Royale (place), n° 20, 6 mai 1848
      inventaire après décès; Royale (place); Champeil, Antoine
    - Inventaire après décès: Estabel, François-Adélaïde. Champeil, Antoine (veuve). Royale (place), n° 20, 6 mai 1848
      inventaire après décès; Royale (place); Estabel, François-Adélaïde; Champeil, Antoine
    - Inventaire après décès: Warin, François-Augustin. rentier. Chantre (rue du), n° 28, 13 mai 1848
      inventaire après décès; Chantre (rue du); Warin, François-Augustin
    - Inventaire après décès: Lair, Geneviève-Cécile. Bodin, Jean-Baptiste (épouse). ferblantier lampiste. Meslay (rue), n° 69, 15 mai 1848
      inventaire après décès; Meslay (rue); Lair, Geneviève Cécile; Bodin, Jean-Baptiste; forgeron
    - Inventaire après décès: Kelh, Marie-Victoire. Bibaut, Louis-Joseph-Jérôme (épouse). mercier. Saint-Dominique-Saint-Germain (rue), n° 186, 8 juin 1848
      inventaire après décès; Saint-Dominique-Saint-Germain (rue); Kelh, Marie-Victoire; Bibaut, Louis-Joseph-Jérôme; commerçant
    - Inventaire après décès: Leblanc, Charles-Louis. employé au greffe de la cour royale de Paris. Marmousets (rue des), n° 7, 17 juin 1848
      inventaire après décès; Marmousets (rue des); Leblanc, Charles-Louis
    - Inventaire après décès: Lefevre, Marie-François. administrateur de Compagnie d'assurances sur la vie. Laffitte (rue), n° 18, 20 juillet 1848
      inventaire après décès; Laffitte (rue); Lefevre, Marie-François; administrateur de société
    - Inventaire après décès: Toupet, Louise-Marie-Anne. Gaume, Pierre (veuve). propriétaire. Marche (rue de la), n° 13, 12 août 1848
      liquidation de la succession le 30 décembre 1848, RE/XXX/24
      inventaire après décès; Marche (rue de la); Toupet, Louise-Marie-Anne; Gaume, Pierre
    - Inventaire après décès: Langlois, Christophe-Henri. libraire (ancien). Sorbonne (place de la), n° 5, 16 août 1848
      26 septembre 1848, liquidation de la succession, RE/XXX/24.
      inventaire après décès; Sorbonne (place de la); Langlois, Christophe-Henri; libraire
  - Répertoire. 1848, 1er septembre - 1853, 27 avril, 1er septembre 1848 - 27 avril 1853; MC/RE/XXX/24
    - Inventaire après décès: Barret, Marc. chapelier. Vivienne (rue), n° 2bis, 20 septembre 1848
      MC/RE/XXX/24
      inventaire après décès; Vivienne (rue); Barret, Marc; fabricant d'accessoires vestimentaires
    - Inventaire après décès: Moreau, Hortense-Joséphine. Boulet, Louis-Etienne (épouse). propriétaire. Londres (rue de), n° 33, 25 septembre 1848
      inventaire après décès; Londres (rue de); Moreau, Hortense-Joséphine; Boulet, Louis-Etienne
    - Inventaire après décès: Marechal, Marguerite-Louise-Joséphine. Nivelle, Jean-Marie (épouse). fleurs (fabricant de). Neuve-Saint-Denis (rue), n° 21, 18 octobre 1848
      inventaire après décès; Neuve-Saint-Denis (rue); Marechal, Marguerite-Louise-Joséphine; Nivelle, Jean-Marie; fleuriste
    - Inventaire après décès: Capoge, Catherine-Madeleine. rentière. Ponceau (rue du), n° 22, 10 janvier 1849
      inventaire après décès; Ponceau (rue du); Capoge, Catherine-Madeleine
    - Inventaire après interdiction: Lemuet, Joseph-Nicolas-Marie. Temple (rue du), n° 83, 13 janvier 1849
      inventaire; Temple (rue du); Lemuet, Joseph-Nicolas-Marie
    - Inventaire après décès: Laurain, Louise-Marie. Tesson, Jean-Baptiste (épouse). propriétaire. Crussol (rue de), n° 5 et 7, 30 janvier 1849
      inventaire après décès; Crussol (rue de); Laurain, Louise-Marie; Tesson, Jean-Baptiste
    - Inventaire après décès: Rozet dit Ennemond, Jean-Baptiste. avocat à la cour d'appel de Paris. Sainte-Anne (rue), n° 51, 9 février 1849
      inventaire après décès; Sainte-Anne (rue); Rozet dit Ennemond, Jean-Baptiste; avocat
    - Inventaire après décès: Chemin, Alexis. rentier. Ménilmontant (rue), n° 35, 12 février 1849
      inventaire après décès; Ménilmontant (rue de); Chemin, Alexis
    - Inventaire après décès: Loup, Jean-Antoine. Chef d'escadron de cuirassiers en retraite. Arbre Sec (rue de l'), n° 19, 13 février 1849
      24 mars 1849, liquidation de la succession.
      inventaire après décès; liquidation; Arbre-Sec (rue de l'); Loup, Jean-Antoine; officier (armée)
    - Inventaire après décès: Coignet, Thérèse-Virginie. Puteaux, François (épouse). postillon de la maison du roi (ancien). Saint-Honoré (rue), n° 216, 27 février 1849
      inventaire après décès; Saint-Honoré (rue); Coignet, Thérèse-Virginie; Puteaux, François; conducteur de véhicules
    - Inventaire après décès: Pinard, Marie-Joséphine. Desnos, Pierre-François (épouse). volailles (marchand de). Saint-Laurent (rue), n° 14, 6 mars 1849
      inventaire après décès; Saint-Laurent (rue); Pinard, Marie-Joséphine; Desnos, Pierre-François; volailler
    - Inventaire après décès: Lelouche, Joséphine-Clotilde-Sophie. Portelet, Victor-Marie-Ignace (épouse); Portelet, -Henri-L. -H. -? (veuve). artiste peintre. Beaumarchais (boulevard), n° 7. décédé à Mulhouse., 19 avril 1849
      inventaire après décès; Beaumarchais (boulevard); Lelouche, Joséphine Clotilde Sophie; Portelet, Victor Marie Ignace; Portelet, Henri L. H.; peintre; artiste
    - Inventaire après décès: Adancourt, Adélaïde-Françoise. Lefevre, Charles-Marie (épouse). dessinateur en broderies. Neuve-Saint-Martin (rue), n° 19, 2 mai 1849
      inventaire après décès; Neuve-Saint-Martin (rue); Adancourt, Adélaïde-Françoise; Lefevre, Charles-Marie; dessinateur
    - Inventaire après décès: Riviere, Charles-Marie-Auguste. sous-lieutenant au 12e régiment de dragons (ancien). Saint-Dominique-Saint-Germain (rue), n° 1. décédé le 8 janvier 1827., 1er juin 1849
      inventaire après décès; Saint-Dominique-Saint-Germain (rue); Rivière, Charles Marie Auguste
    - Inventaire après décès: Leneveu, Charles-Nicolas. peintre. Neuve-Saint-Augustin (rue), n° 41, 16 juin 1849
      inventaire après décès; Neuve-Saint-Augustin (rue); Leneveu, Charles-Nicolas; peintre
    - Inventaire après décès: Bertot, Louise-Jeanne. Leneveu, Charles-Nicolas (épouse). Neuve-Saint-Augustin (rue), n° 41, 16 juin 1849
      inventaire après décès; Neuve-Saint-Augustin (rue); Bertot, Louise-Jeanne; Leneveu, Charles-Nicolas
    - Inventaire après décès: Gobin, Marie-Rosalie. Guilbert, Louis-François (veuve). propriétaire. Saint-Maurice (Val de Marne), Grande rue, 21 juin 1849
      inventaire après décès; Saint-Maurice (Val-de-Marne); Gobin, Marie-Rosalie; Guilbert, Louis-François
    - Inventaire après décès: Moutonnet, Marie-Adélaïde. Lerolle-Collignon, Jean-N. (veuve); Lecouflet, André-Gabr. (veuve). Bienfaisance (rue de la), n° 25/5, 26 juin 1849
      inventaire après décès; Bienfaisance (rue de la); Moutonnet, Marie-Adélaïde; Lerolle-Collignon, Jean-N.; Lecouflet, André-Gabriel
    - Inventaire après décès: Dallemagne, Jean-Nicolas. fruitier. Deux-Portes-Saint-Sauveur (rue des), n° 6, 28 juin 1849
      inventaire après décès; Deux-Portes-Saint-Sauveur (rue des); Dallemagne, Jean-Nicolas; commerçant
    - Inventaire après décès: Gouttepissis, Marie-Rose. Levassor, Louis-Léon (épouse). cordonnier. Temple (rotonde du), escalier B, 29 juin 1849
      inventaire après décès; Rotonde-du-Temple (place de la); Gouttepissis, Marie-Rose; Levassor, Louis-Léon; cordonnier
    - Inventaire après décès: Faure, Thelef-Bertrand. tonnelier. Marais-Saint-Martin (rue des), n° 20bis, 30 juin 1849
      inventaire après décès; Marais (rue des); Faure, Thelef-Bertrand; tonnelier
    - Inventaire après décès: Friess, Jean-Denis. rentier. Ternes (avenue des), n° 18, 2 juillet 1849
      inventaire après décès; Ternes (avenue des); Friess, Jean-Denis
    - Inventaire après décès: Hugnot, Pierrette. Devesse, Jacques-François-Denis (épouse). journalier. Soulages (rue), Bercy, n° 5, 6 juillet 1849
      inventaire après décès; Soulages (rue); Hugnot, Pierrette; Devesse, Jacques-François-Denis; journalier
    - Inventaire après décès: Benique, André-Louis. rentier. Montmartre, Clignancourt, Nation (rue de la)6, 9 juillet 1849
      inventaire après décès; Nation (rue de la); Benique, André-Louis
    - Inventaire après décès: Rolland, Suzanne. Tacherie (rue de la), n° 6, 13 juillet 1849
      inventaire après décès; Tacherie (rue de la); Rolland, Suzanne
    - Inventaire après décès: Lieuvin, Catherine dite Victorine. Vieille-Monnaie (rue de la), n° 5, 16 juillet 1849
      inventaire après décès; Vieille-Monnaie (rue de la); Lieuvin, Catherine dite Victorine
    - Inventaire après décès: Genot, Joséphine-Françoise-Emélie. Bellenger, Jean-Louis-Michel-Simon (épouse). Vins (marchand de). Oseille (rue de l'), n° 11, 18 juillet 1849
      inventaire après décès; Oseille (rue de l'); Genot, Joséphine-Françoise-Emélie; Bellenger, Jean-Louis-Michel-Simon; commerçant
    - Inventaire après décès: Leconte, Jean-Pancrasse. tonnelier. Faubourg-du-Temple (rue du), n° 110, 21 juillet 1849
      inventaire après décès; Faubourg-du-Temple (rue du); Leconte, Jean-Pancrasse; tonnelier
    - Inventaire après décès: Postel, Ambroise-Léon. boucher. Saint-Denis (rue), n° 279. et de Léon Albert Postel, décédé à 12 jours., 20 août 1849
      inventaire après décès; Saint-Denis (rue); Postel, Ambroise Léon; Postel, Léon Albert; boucher
    - Inventaire après décès: Archambault, Amable. huissier (ancien). Cherche-Midi (rue du), n° 17, 22 août 1849
      inventaire après décès; Cherche-Midi (rue du); Archambault, Amable; huissier
    - Inventaire après décès: Leullier, Marie-Honorine-Anastasie. Lemray, Henri (veuve); Leullier, -Noël-Vincent (veuve). Bailly (rue), n° 6, 23 août 1849
      inventaire après décès; Bailly (rue); Leullier, Marie-Honorine-Anastasie; Lemray, Henri; Leullier, Noël-Vincent
    - Inventaire après décès: Bigaux, Charles. Vins (marchand de). Saint-Victor (rue), n° 17. hôpital Cochin. décédé le 7 mars 1830., 24 août 1849
      inventaire après décès; Cochin (hôpital); Saint-Victor (rue); Bigaux, Charles; commerçant
    - Inventaire après décès: Carriere, C. Chrisaline. Lepage, Louis-Pierre-ou-Pierre-Louis (épouse). serrurier (contre-maître). Saint-Honoré (rue), n° 216, 30 août 1849
      inventaire après décès; Saint-Honoré (rue); Carrière, C. Chrisaline; Lepage, Louis Pierre; Lepage, Pierre Louis; serrurier
    - Inventaire après décès: Leroux, Henri-Béatrix. artiste musicien. Fossés-du-Temple (rue des), n° 66, 3 septembre 1849
      inventaire après décès; Fossés-du-Temple (rue des); Leroux, Henri-Béatrix; musicien
    - Inventaire après décès: Truffaut, Jacques-Louis. tabletier. Temple (rue du), n° 63, 8 septembre 1849
      inventaire après décès; Temple (rue du); Truffaut, Jacques-Louis; tabletier
    - Inventaire après décès: Tripier, Claire-Reine. Ferrario, Ange-Marie (épouse). cocher. Caumartin (rue de), n° 41; Décédé à Saint-Pétersbourg (Russie), 8 septembre 1849
      inventaire après décès; Saint-Pétersbourg (Russie); Tripier, Claire-Reine; Ferrario, Ange-Marie; conducteur de véhicules
    - Inventaire après décès: Durand, Edme-Hippolyte-Marin. Avoué près le tribunal de 1ère instance de la Seine (ancien). Vieille-du-Temple (rue), n° 29. Décédé le 24 octobre 1828., 9 septembre 1849
      inventaire après décès; Vieille-du-Temple (rue); Durand, Edme Hippolyte Marin; avoué
    - Inventaire après décès: Labatte, Joseph. Saint-Dominique (rue), n° 153, 10 septembre 1849
      inventaire après décès; Saint-Dominique (rue); Labatte, Joseph
    - Inventaire après décès: Desbrochers, Louise-Esther-Josèphe. Favereau, Jean-Jacques (épouse). capitaine de cavalerie retraité, Légion d'honneur. Veuves (allée des), n° 41, maison de santé Ley, 20 septembre 1849
      inventaire après décès; Veuves (allée des); Docteur Ley (maison de santé du); Desbrochers, Louise-Esther-Josèphe; Favereau, Jean-Jacques; officier (armée)
    - Inventaire après décès: Chaignon, Marie-Jeanne. Martin, Edme-François (épouse). polisseur. Croix (rue de la), n° 10, 3 octobre 1849
      inventaire après décès; Croix (rue de la); Chaignon, Marie-Jeanne; Martin, Edme-François
    - Inventaire après décès: Martin, Marie-Elisa. Croix (rue de la), n° 10, 3 octobre 1849
      inventaire après décès; Croix (rue de la); Martin, Marie-Elisa
    - Inventaire après décès: Lhuillier, Claude. concierge. Martyrs (rue des), n° 8/Saint-Nicolas-d'Antin (rue), n° 9, 4 octobre 1849
      inventaire après décès; Martyrs (rue des); Saint-Nicolas-d'Antin (rue); Lhuillier, Claude; concierge
    - Inventaire après décès: Alleaume, Georges-Stanislas. boucher (ancien). Montmartre, Cauchoise (impasse), n° 2, 6 octobre 1849
      inventaire après décès; Cauchois (impasse); Alleaume, Georges-Stanislas; boucher
    - Inventaire après décès: Renaud, Rose. Alleaume, Georges-Stanislas (épouse). Montmartre, Cauchoise (impasse), n° 2, 6 octobre 1849
      inventaire après décès; Cauchois (impasse); Renaud, Rose; Alleaume, Georges-Stanislas
    - Inventaire après décès: Vauris, Françoise. Demoncy, Léopold-Frédéric (épouse). crémier. Meslay (rue), n° 67, 16 octobre 1849
      inventaire après décès; Meslay (rue); Vauris, Françoise; Demoncy, Léopold-Frédéric; crémier
    - Inventaire après décès: Flamand, Marie-Joséphine. Denize, Félix-Alexandre (épouse). corroyeur. Sainte-Appoline (rue), n° 12. décédé à Livry., 17 octobre 1849
      inventaire après décès; Sainte-Apolline (rue); Livry-Gargan (Seine-Saint-Denis); Flamand, Marie Joséphine; Denize, Félix Alexandre; tanneur
    - Inventaire après décès: Buisson, Antoine-Amable. quincaillier (ancien). Faubourg-du-Temple (rue du), n° 21, 20 octobre 1849
      inventaire après décès; Faubourg-du-Temple (rue du); Buisson, Antoine-Amable; commerçant
    - Inventaire après décès: Pigalle, Louis-Claude. Capitaine en retraite. Contrescarpe (rue de la), n° 70, Saint-Antoine, 26 octobre 1849
      Décédé à Charenton (Val de Marne), à la maison de santé.
      inventaire après décès; Contrescarpe (rue de la); Charenton-le-Pont (Val-de-Marne); Esquirol (Val-de-Marne, hôpital); Pigalle, Claude Louis
    - Inventaire après décès: Pigalle, Claude-Louis. Capitaine en retraite. Contrescarpe (rue de la), n° 70, Saint-Antoine, 12 novembre 1849
    - Inventaire après décès: Lombard, Charles-Denis. fontainier. Aboukir (rue d'), n° 21, 22 novembre 1849
      inventaire après décès; Aboukir (rue d'); Lombard, Charles-Denis; plombier
    - Inventaire après décès: Pâquier, Marguerite. Pelletier, Claude-Joseph (épouse). boulanger. Petit-Lion-Saint-Sauveur (rue du), n° 5, 24 novembre 1849
      inventaire après décès; Petit-Lion-Saint-Sauveur (rue du); Pâquier, Marguerite; Pelletier, Claude-Joseph; boulanger
    - Inventaire après décès: Arnoul, Nicolas-Pierre. homme de loi. Berry (rue de), n° 11, 19 décembre 1849
      inventaire après décès; Berri (rue de); Arnoul, Nicolas-Pierre; juriste
    - Inventaire après décès: Laby, Edouard-Charles. employé. Sainte-Anne (rue), n° 18, 3 janvier 1850
      inventaire après décès; Sainte-Anne (rue); Laby, Edouard-Charles
    - Inventaire après décès: Mingral, Hector-Jacques-Henri. équipements militaires (marchand d'). Saint-Martin (rue), n° 221, 7 janvier 1850
      inventaire après décès; Saint-Martin (rue); Mingral, Hector-Jacques-Henri; commerçant
    - Inventaire après décès: Schmitt, Anne-Charlotte. Dantine, Jean-Baptiste-Edouard (épouse). négociant. Hauteville (rue), n° 23, 30 janvier 1850
      inventaire après décès; Hauteville (rue d'); Schmitt, Anne-Charlotte; Dantine, Jean-Baptiste-Edouard; négociant
    - Inventaire après décès: Ployon, Antoinette. Lottin, Philippe-Hubert-François-Julien (épouse). écrivain lithographe. Sainte-Appoline (rue), n° 5, 12 mars 1850
      inventaire après décès; Sainte-Apolline (rue); Ployon, Antoinette; Lottin, Philippe-Hubert-François-Julien; écrivain
    - Inventaire après décès: Delsaut, Sophie. Redelix, Jean-Henri (épouse). boutons (fabricant de). Notre-Dame de Nazareth (rue), n° 25, 16 mars 1850
      inventaire après décès; Notre-Dame-de-Nazareth (rue); Delsaut, Sophie; Redelix, Jean-Henri; tabletier
    - Inventaire après décès: Dejax, Paul-Marie. commis négociant. Bourdonnais (rue des), n° 11, 3 avril 1850
      inventaire après décès; Bourdonnais (rue des); Dejax, Paul-Marie; négociant
    - Inventaire après décès: Duquesne, Julie. Roche, Germain-Etienne (épouse). avocat à la cour d'appel de Paris. Cadet (rue), n° 7, 6 avril 1850
      inventaire après décès; Cadet (rue); Duquesne, Julie; Roche, Germain-Etienne; avocat
    - Inventaire après décès: Becker, Jean. loueur de cabriolet (ancien), rentier. Chapelle (rue de La), n° 78, 10 avril 1850
      inventaire après décès; Chapelle (rue de la); Becker, Jean; loueur de véhicules
    - Inventaire après décès: Fayet, Françoise. Sabatier, Jacques (épouse). brocanteur. Val-Sainte-Catherine (rue du), n° 20, 29 avril 1850
      inventaire après décès; Val-Sainte-Catherine (rue du); Fayet, Françoise; Sabatier, Jacques; brocanteur
    - Inventaire après décès: Bouquet, Charles-Louis. propriétaire. Neuve-Saint-Martin (rue), n° 28, 18 mai 1850
      inventaire après décès; Neuve-Saint-Martin (rue); Bouquet, Charles-Louis
    - Inventaire après décès: Dubois, Louise-Jeanne-Laure. Rampon, François-Henri (épouse). docteur en médecine, Légion d'honneur. Laffitte (rue), n° 44, 29 mai 1850
      inventaire après décès; Laffitte (rue); Dubois, Louise-Jeanne-Laure; Rampon, François-Henri; médecin
    - Inventaire après décès: Batton, Aimée-Rose. Neve, Pierre-Michel (épouse). rentier. Neuve-Saint-François (rue), n° 10/Fossés-du-Temple (rue des), n° 26, 3 juillet 1850
      liquidation de la succession le 30 décembre 1850, RE/XXX/24
      inventaire après décès; Fossés-du-Temple (rue des); Neuve-Saint-François (rue); Batton, Aimée-Rose; Neve, Pierre-Michel
    - Inventaire après décès: Bouhebent, Jaques-Amédée. négociant. Filles-du-Calvaire (boulevard des), n° 8, 15 juillet 1850
      inventaire après décès; Filles-du-Calvaire (boulevard des); Bouhebent, Jaques-Amédée; négociant
    - Inventaire après décès: Battaille, Victor-Alphonse. docteur médecine, pharmacien à l'hospital des enfants malades. Sèvres (rue de), n° 149, 16 juillet 1850
      inventaire après décès; Sèvres (rue de); Battaille, Victor-Alphonse; pharmacien
    - Inventaire après décès: Legrand, Jean-Marie. faïencier. Faubourg-Saint-Denis (rue du), n° 40, 29 juillet 1850
      inventaire après décès; Faubourg-Saint-Denis (rue du); Legrand, Jean-Marie; porcelainier
    - Inventaire après décès: Courtois, Marie-Geneviève. Juteau, Pierre-François (veuve). Rentière. Seine-Saint-Germain (rue de), n° 10. Décédée en mer., 6 août 1850
      inventaire après décès; Seine-Saint-Germain (rue de); Courtois, Marie-Geneviève; Juteau, Pierre-François
    - Inventaire après décès: Reusens, Jeannette-Etiennette-Sophie. Debrie, Charles-Joseph (épouse). rentier. Faubourg-Saint-Martin (rue du), n° 54. Choisy-le-Roi., 24 septembre 1850